# 关于经营租赁的初始直接费用

提问人：原来你就在这里 时间：2016-09-11 15:49:34
请问各位老师：经营租赁承租人的会计处理，对于经营租赁中发生的初始直接费用，直接计入当期损益（管理费用），而不是按配比原则在租赁期内平均分摊，这是为了简化核算的原因吗？

回答人：chenyiwei
主要是这种情况下的初始直接费用属于沉没成本，无法证明能够带来未来经济利益，且金额通常不大，也就简化处理了。现行的会计准则体系下，除了建造合同的合同取得成本（《企业会计准则解释第 1 号》第三条）和金融工具初始确认时的交易费用有特殊规定外，其他合同的取得成本都应当直接费用化处理。

提问人：原来你就在这里 时间：2016-09-12 09:18:01
我的理解，陈老师这里说的是与订立合同相关的，合同的取得成本。
个人理解，仅供参考

回答人：chenyiwei
是这样。